臺灣高雄地方法院民事判決
                                   110年度雄小字第2456號
原      告  富邦產物保險股份有限公司

法定代理人  羅建明  
訴訟代理人  謝守賢律師
            邱鈞賢  

被      告  呂金揚  

上列當事人間損害賠償事件，本院民國111 年2 月21日辯論終結
，判決如下：
    主    文
被告應給付原告新臺幣91,944元及自民國110 年8 月10日起至清
償日止按週年利率百分之5 計算之利息。
訴訟費用新臺幣1,000元由被告負擔。
本判決得假執行。但被告以新臺幣91,944元為原告預供擔保後得
免為假執行。
    理由要領
一、原告主張略以被告在民國107 年7 月1 日無駕駛執照騎乘車
    牌號碼000-000 號機車，沿高雄市小港區沿海三路行駛，與
    訴外人江再福駕駛之車牌號碼000-000 號車輛碰撞，致江再
    福受有左鎖骨骨折及肩部關節攣縮，與左第2 肋骨骨折等傷
    害，原告已賠償其醫療費用新臺幣( 下同) 35,394元、交通
    費用20,000元、看護費36,000元，共計91,394元；及乘客何
    秀英受有左下肢擦挫傷之傷害，原告因此賠償醫療費用550
    元。爰依侵權行為之法律關係及強制汽車責任保險法第29條
    第1 項等規定，代位請求被告賠償上開費用總計91,944元及
    自起訴狀繕本送達翌日起至清償日止按週年利率百分之5 計
    算之利息等節，業據被告就發生上開事故之事實不爭執，辯
    稱前已有先賠償醫藥費50,000元，之後調解又以95,000元成
    立，原告不得再向被告請求等語。
二、被告辯稱和解之事實，固有調解書可考( 見本院卷第19頁)
    ，惟被保險人未領有駕駛執照駕駛，致被保險汽車發生汽車
    交通事故者，保險人仍應依本法規定負保險給付之責。但得
    在給付金額範圍內，代位行使請求權人對被保險人之請求權
    ，強制汽車責任保險法第29條第1 項第5 款定有明文；且按
    請求權人對被保險人之和解、拋棄或其他約定，有妨礙保險
    人依前條規定代位行使請求權人對於被保險人之請求權，而
    未經保險人同意者，保險人不受其拘束，強制汽車責任保險
    法第30條明文可資參照。是查被告無駕駛執照駕駛車輛，有
    公路監理電子閘門資料可參( 見本院卷第119 、121 頁) ，
    且自後方撞及前方之車輛，對上開事故發生為有過失，對江
    再福、何秀英負有侵權行為損害賠償責任。原告依強制汽車
    責任保險契約已理賠如醫療費用、交通費、看護費等必要費
    用，是以原告依上開第29條第1 項第5 款規定自得代位向被
    告請求給付之。而被告縱與江再福成立調解，其未能證明上
    開調解成立內容經原告同意，且上開調解成立內容已明示不
    含強制汽車責任保險之理賠，是被告縱與江再福調解成立(
    何秀英非調解當事人) ，依上開第30條規定仍不得對抗原告
    。
三、綜上所述，本件原告依強制汽車責任保險法第29條第1 項第
    5 款、民法侵權行為法律關係之規定，請求被告給付91,944
    元及自起訴狀繕本送達翌日即110 年8 月10日起至清償日止
    按週年利率百分之5 計算之利息，為有理由，應予准許。
四、至兩造其餘之攻擊防禦方法及未經援用之證據，經本院斟酌
    後，認為均不足以影響本判決之結果，自無逐一詳予論駁之
    必要，併此敘明。
五、本件原告勝訴部分係小額程序為被告敗訴之判決，依民事訴
    訟法第436 條之20規定，就原告勝訴部分應依職權宣告假執
    行。並依職權諭知被告免為假執行之供擔保金額。
六、訴訟費用負擔之依據：民事訴訟法第79條。本件訴訟費用額
    ，依職權確定如主文所示金額。
中　　華　　民　　國　　111 　年　　3 　　月　　17　　日
                  高雄簡易庭　法　　　官  楊詠惠
以上正本係照原本作成。
如對本判決上訴，須於判決送達後20日內向本院提出上訴狀，並
須表明原判決所違背之法令及其具體內容與依訴訟資料可認為原
判決有違背法令之具體事實之上訴理由。（均須按他造當事人之
人數附繕本）。
民事訴訟法第436條之24第2項：對於本判決之上訴，非以違背法
令為理由，不得為之。
中　　華　　民　　國　　111 　年　　3 　　月　　17　　日
                              書　記　官  蔡佩珊